臺灣臺北地方法院刑事判決　　　　　　　 94年度訴字第541號
公 訴 人　臺灣臺北地方法院檢察署檢察官
被　　告　乙○○
上列被告因偽造文書案件，經檢察官聲請簡易判決處刑（九十四
年度偵字第五六一號），本院受理後（九十四年簡字第七九九號
）認不宜逕以簡易判決處刑，改依通常程序審理，被告就被訴事
實為有罪之陳述，經合議庭裁定行簡式審判程序，判決如下：
    主  文
乙○○共同連續行使偽造私文書，足以生損害於他人，累犯，處
有期徒刑拾月。松青超市吉林店、萊爾富便利商店新喜店簽帳單
之持卡人存根聯各壹紙、簽帳單第一聯上偽造「甲○○」之署押
各壹枚，均沒收。
    事實及理由
一、乙○○曾於民國九十年十一月間因偽造文書案件經本院判處
    有期徒刑六月確定，於九十一年四月十九日羈押日數折抵刑
    期，執行完畢。原為洗車場之洗車工，因經濟拮据，貪圖小
    利，竟於九十二年七月二十日上午三時許，在臺北市○○路
    公園內（起訴書誤載為臺北市○區○○路市場附近），明知
    真實姓名年籍不詳，綽號「阿萬」之成年男子，所交付甲○
    ○於同日上午二時許在臺北市○○○路、吉林路口某處所失
    竊之中華民國汽車駕駛執照（下稱汽車駕駛執照）、英商渣
    打銀行信用卡（卡號：0000000000000000
    ）、ＡＩＧ南山人壽聯名卡（卡號：0000000000
    000000）各一張，係來路不明之贓物，竟予以收受。
    並受「阿萬」之指示，二人基於共同行使偽造私文書、意圖
    為自己不法所有之犯意聯絡，推由乙○○，持上揭渣打商業
    銀行信用卡，於同日上午四時五分許先至臺北市○○路四一
    三號之松青超市吉林店，再於同日上午四時十一分許至臺北
    市○○區○○街一六七巷四號之萊爾富便利商店等特約商店
    ，分二次刷卡消費購物，並交付上揭渣打商業銀行信用卡供
    特約商店服務人員在「簽帳端末機」刷卡查核持卡人之信用
    ，並取得授權碼後，由服務人員印錄持卡人之卡號、填製簽
    帳單各二張（此為一式二聯之交易方式），交由乙○○在簽
    帳單之第一聯「持卡人簽名」欄上偽簽「甲○○」之署名各
    一枚，以表示「甲○○」同意依據信用卡持卡人合約條件，
    按簽帳單之金額付款予發卡銀行之意思，連續偽造不實之簽
    帳單私文書各二紙後，再持交特約商店服務人員收執核對（
    持卡人存根聯上無簽名，由乙○○取回收執）而行使，致松
    青超市吉林店、萊爾富便利商店等特約商店服務人員陷於錯
    誤允予簽帳消費，分別詐得新台幣（下同）三千、二千五百
    六十元之物品，足生損害於信用卡真正名義人「甲○○」、
    特約商店確認持卡人身份之正確性及英商渣打銀行，乙○○
    每刷成功一次可取得約一千元利益之物品，所餘物品均交由
    「阿萬」之人；嗣乙○○復承前犯意，於同日上午四時三十
    分許持上揭英商渣打銀行信用卡，至臺北市○○○街三十三
    號之萊爾富便利商店內，欲刷卡消費購買價值二千八百五十
    二元之日常用品時，經店員丙○○於刷卡取得得授權碼時，
    發覺有異，未完成交易前，即報警當場查獲而未遂，並扣得
    上揭汽車駕駛執照一張、信用卡二張。案經臺北市政府警察
    局中正第一分局移送臺灣臺北地方法院檢察署檢察官偵查聲
    請簡易判決處刑，本院適用簡式審判程序審理。
二、被告乙○○上揭行使偽造私文書、詐欺取財之犯行有下列證
    據足資證明：
  (一)被告於警詢、偵查及本院審理時之自白。
  (二)證人丙○○於警詢、本院審理時之證詞。
  (三)贓證物認領保管收據、萊爾富便利商店統一發票、英商渣打
    銀行九十四年四月二十二日（九四）渣信字第○○三○八號
    函及所附松青超市吉林店、萊爾富便利商店新喜店簽帳單各
    一紙。
三、按簽帳單係以文字為一定之意思表示，持信用卡刷卡消費時
    ，在簽帳單上簽署姓名，除表示已收受特約商店所交付之交
    易標的物或消費標的，並確認該筆消費之憑證，具有表示法
    律上權利義務關係之證明，故簽帳單性質上除與收據相同外
    ，並且為信用卡發卡銀行依據此向簽帳人收款之憑證，屬私
    文書之一種。核被告收受甲○○失竊之上揭汽車駕駛執照一
    張、信用卡二張，並持英商渣打銀行信用卡向特約商店簽帳
    消費，使特約商店服務人員誤信其為本人行使信用卡簽帳消
    費而陷於錯誤並交付財物，並於為警查獲時在萊爾富便利商
    店刷卡購物，為店員發覺而未完成交易，係犯刑法第三百四
    十九條第一項之收受贓物罪、第二百十六條、第二百十條之
    行使偽造私文書罪、第三百三十九條第一項詐欺取財罪、同
    條第三項、第一項之詐欺取財未遂罪。被告偽造「甲○○」
    署名之行為，係偽造私文書（簽帳單）之階段行為，又其偽
    造私文書之低度行為為行使偽造私文書之高度行為所吸收，
    均不另論罪。被告與「阿萬」就上揭行使偽造文書、詐欺取
    財犯行間，有犯意聯絡及行為分擔，為共同正犯。被告多次
    行使偽造私文書及詐欺取財既、未遂之犯行，均時間緊接，
    方法相同，所犯構成犯罪要件相同之罪名，顯各係基於概括
    犯意為之，應分別依連續犯之規定論以行使偽造私文書、詐
    欺取財既遂一罪，並均依法加重其刑。被告所犯收受贓物罪
    、行使偽造私文書罪、詐欺取財罪三罪間，有方法結果之牽
    連關係，為牽連犯，應從一重以行使偽造私文書罪處斷。聲
    請書雖就被告持信用卡在松青超市吉林店、臺北市○○區○
    ○街之萊爾富便利商店等特約商店盜刷詐財之行為未予記載
    ，惟上揭行使偽造私文書、詐欺取財之犯罪事實，與已經起
    訴之犯罪事實有連續犯、牽連犯之裁判上一罪關係，應為起
    訴效力所及，本院自應併予審究。被告曾於九十年十一月間
    因偽造文書案件經本院判處有期徒刑六月確定，於九十一年
    四月十九日羈押日數折抵刑期，執行完畢，此有臺灣高等法
    院被告前案紀錄表在卷足稽，於五年以內再犯本件最重本刑
    為有期徒刑以上之罪，為累犯，應依刑法第四十七條之規定
    加重其刑。爰審酌被告以收受之信用卡消費購物，致使銀行
    及持卡人受有財產上及信用之損害，並破壞信用卡利用之便
    捷性及金融秩序，被告犯罪後坦承犯行，已知所悔改，及其
    刷卡消費之金額僅數千元等一切情狀，量處如主文所示之刑
    。被告至上揭特約商店消費所簽之簽帳單為一式二聯，其第
    二聯持卡人存根聯（無簽名），為被告犯罪所用之物，並於
    行使後交由被告保管，為被告所有，尚無證據證明已經滅失
    ，故應依刑法第三十八條第一項第二款之規定沒收；另簽帳
    單第一聯商店自存聯計二紙，於行使後分由特約商店收執，
    並非被告所有，惟簽帳單上「持卡人簽名」欄上被告所偽造
    「甲○○」之署名計二枚，均應依刑法第二百十九條之規定
    沒收。
四、應依刑事訴訟法第四百五十二條、第二百七十三條之一第一
    項、第三百十條之二、第四百五十四條第一項，刑法第二十
    八條、第五十六條、第二百十六條、第二百十條、第三百三
    十九條第一項、第三百四十九條第一項、第五十五條、第四
    十七條、第二百十九條、第三十八條第一項第二款，罰金罰
    鍰提高標準條例第一條前段，判決如主文。
五、如不服本判決，應於判決送達後十日內，向本院提出上訴狀
    。
本案經檢察官陳淑雲到庭執行職務
中　華　民　國　九十四　　年　　六　　月　   三十 　　日
　　　　　臺灣臺北地方法院刑事第十四庭
　　　　　　　　　  　法  官　王綽光
以上正本證明與原本無異。
　　　　　　　　　　　書記官　蔡梅蓮
中　華　民　國　九十四　　年　　七　　月　    一　  　日
附錄本案所犯法條全文：
中華民國刑法第349條
收受贓物者，處三年以下有期徒刑、拘役或五百元以下罰金。
搬運、寄藏、故買贓物或為牙保者，處五年以下有期徒刑、拘役
或科或併科一千元以下罰金。
因贓物變得之財物，以贓物論。
中華民國刑法第210條
 (偽造變造私文書罪)
偽造、變造私文書，足以生損害於公眾或他人者，處五年以下有
期徒刑。
中華民國刑法第216條
 (行使偽造變造或登載不實之文書罪)
行使第210條至第215條之文書者，依偽造、變造文書或登載不實
事項或使登載不實事項之規定處斷。
